臺灣桃園地方法院刑事判決　　　　　110年度交簡上字第100號
上　訴　人
即　被　告　周士雯


上列上訴人即被告因過失傷害案件，不服本院刑事庭民國110 年
2月9日109 年度桃交簡字第3285號第一審判決（聲請簡易判決處
刑案號：109年度偵字第22769號），提起上訴，本院管轄之第二
審合議庭判決如下：
    主      文
上訴駁回。
周士雯緩刑貳年。
    事實及理由
一、本案經本院審理結果，認第一審判決認事用法及量刑均無不
    當，應予維持，除將第一審判決證據部分補充「被告周士雯
    於本院審理時之自白」外，其餘引用第一審判決書記載之犯
    罪事實、理由及證據如附件。
二、上訴人即被告周士雯上訴意旨略以：伊已與告訴人達成調解
    ，且調解金額已全數履行完畢，希望能輕判等語。
三、經查：
  ㈠按關於刑之量定及緩刑之宣告，係實體法上賦予法院得為自
    由裁量之事項，倘其未有逾越法律所規定之範圍，或濫用其
    權限，即不得任意指摘為違法（最高法院75年台上字第7033
    號判例意旨參照）。查原審判決認事、用法及量刑均無不當
    ，且上訴意旨所陳理由，並未具體指摘原審判決有何不法及
    違誤，其據前述理由提起上訴，核無理由，應予駁回。
  ㈡次按凡有審理事實職權之法院，均得依其職權諭知緩刑，第
    二審以判決駁回上訴時，仍得諭知緩刑之宣告。查被告前雖
    曾因故意犯槍砲案件受有期徒刑以上刑之宣告，惟其於民國
    105年5月9日執行完畢後，5年以內未曾再故意犯罪，此有臺
    灣高等法院被告前案紀錄表1 份在卷可憑；其僅因一時失慮
    ，致罹刑典，且犯後坦承犯行，與告訴人達成調解，並已履
    行調解之賠償金額完畢，此有本院110年度桃司簡調字第375
    號調解筆錄1 份（見本院二審卷第53頁）在卷可稽，顯然已
    見其悔意，其經此偵、審程序及刑之宣告後，應能知所警惕
    而無再犯之虞，非無再觀後效之餘地，本院因認對其所宣告
    之刑，以暫不執行為適當，爰併予宣告緩刑2 年，以啟自新
    。
據上論斷，應依刑事訴訟法第455條之1第1項、第3項、第373 條
、第368條，刑法第74條第1項第2款，判決如主文。
本案經檢察官王以文聲請簡易判決處刑，經檢察官李孟亭到庭執
行職務。
中    華    民    國   110    年    10    月    18    日
                  刑事第五庭  審判長法  官  呂世文
                                    法  官  陳郁融
                                    法  官  李敬之
以上正本證明與原本無異。
不得上訴。
                                    書記官  李玉華
中    華    民    國   110    年    10    月    18    日
　
　
　
附件：
臺灣桃園地方法院刑事簡易判決     109年度桃交簡字第3285號
聲  請  人  臺灣桃園地方檢察署檢察官
被      告  周士雯  男  （民國00年0月00日生）
                    身分證統一編號：Z000000000號
                    住新北市○○區○○路00巷0弄0號5樓
上列被告因過失傷害案件，經檢察官聲請以簡易判決處刑（109
年度偵字第22769 號），本院判決如下：
    主  文
周士雯因過失傷害人，處拘役拾捌日，如易科罰金以新台幣壹仟
元折算壹日。
    事實及理由
一、本案犯罪事實及證據並所犯法條，除更正及補充如下外，均
    引用檢察官聲請簡易判決處刑書（如附件）之記載。
二、聲請簡易判決處刑書犯罪事實欄第三行記載之「市區」應
    刪除；第八行記載之「市區」應刪除。
三、肇事責任認定
  ㈠經本院依職權依序勘驗案發時畫面檔案⑴「2020_0309_0827
    55_565.MOV」檔（該畫面係被告之行車紀錄器畫面）；⑵「
    IMG_ 4238.MOV 」檔（該畫面係設在對向車道路旁店家或住
    家之監視器畫面），勘驗結果如下：「
  ⑴2020_0309_082755_565.MOV檔：①於行車記錄器時間2020年
    3 月9 日（下同）08時27分59秒開始勘驗，畫面可聽到被告
    車輛內正在播放音樂，並且可見被告將其車輛停放在劃設有
    黃色網狀線之桃園市○○區○○○路0 段000 號大園區農會
    五權辦事處大門前歷時約4 分25秒。②於08時32分18秒，畫
    面可聽到被告開車門及關車門聲。③於08時32分35秒，可見
    被告駕駛其車輛由上開路邊駛出，並且於08時32分37秒聽到
    後方有車輛鳴按喇叭後，即聽到碰撞聲，並且被告稱『唉呦
    』，隨後畫面可見告訴人由被告車輛左後方滑行至左前方倒
    地。如勘驗照片A 至C 【勘驗結束】。
  ⑵IMG_4238.MOV檔：①於00時00分00秒開始勘驗（該畫面係翻
    拍且並未拍攝到畫面時間，故以播放器畫面時間為準，下同
    ），畫面可見被告駕駛之車輛停放在桃園市○○區○○○路
    0 段000 號大園區農會五權辦事處大門前偏右處，隨後即看
    見被告車輛左後車燈閃爍一下，並可見被告開駕駛座車門上
    車。如勘驗照片1 至3 。②於00時00分06-09 秒，可見被告
    開始閃左方向燈（0 時0 分6 秒），被告所駕自小客車隨後
    自上開路旁緩慢駛出，此時可見告訴人所駕機車沿被告所駕
    自小客車之左後方之大園區中正東路3 段往大園方向之外側
    車道偏左直行而來，告訴人所駕機車出現於畫面之時間為播
    放器時間0 時0 分7 秒，告訴人所駕機車車頭於播放器時間
    0 時0 分9 秒撞擊被告所駕自小客車左前方，自告訴人所駕
    機車出現於畫面迄車禍發生，告訴人均以相當速度前行，並
    非僅告訴人於警詢所稱之時速40公里或其於檢事官詢問時所
    稱之時速45公里，且其前方及右前方視線未遭任何阻擋。如
    勘驗照片4 至12。【勘驗結束】」。有本院勘驗筆錄在卷可
    憑。
  ㈡由上開勘驗IMG_4238.MOV檔可知，告訴人所駕機車出現於畫
    面之時間為播放器時間0 時0 分7 秒，徵諸卷附Google實景
    圖及地圖，告訴人所駕機車該時係位於中正東路3 段283 號
    民宅之右側即路口之第一根標誌桿（A 點），而告訴人所駕
    機車車頭於播放器時間0 時0 分9 秒撞擊被告所駕自小客車
    左前方時，告訴人所駕機車該時係位在大園區農會五權辦事
    處大門前偏右處，本院以保守估計距離以大園區農會五權辦
    事處大門前偏左處為基準點（B 點），上開A 點和B 點間之
    距離為32.22 公尺，告訴人所駕機車自A 點駛至B 點歷時約
    2 秒（因播放器僅計時至秒，未有秒以下之時計，故在畫面
    擷取時，係以對告訴人較為有利之第7 秒一開始計時至第9
    秒即將結束之小於等於2 秒計算），告訴人所駕機車於案發
    時之車速約為時速57.996公里，告訴人顯然已經超速。
  ㈢綜合上開㈠、㈡，被告顯然因自路邊起駛，未注意讓左後方
    來車先行而釀車禍。按「起駛前應顯示方向燈，注意前後左
    右有無障礙或車輛行人，並應讓行進中之車輛行人優先通行
    。」道路交通安全規則第89條第1 項第7 款定有明文，被告
    違反上開注意義務而有過失。再告訴人向前直行時，其正前
    方及右前方之視線無礙，被告已於播放器時間第6 秒閃亮左
    方向燈，告訴人竟仍經歷3 秒左右，至第9 秒撞擊被告所駕
    自小客車，可見其顯然疏未注意車前狀況並隨時採取必要之
    安全措施，非僅如此，其並有上開超速行為，其違反道路交
    通安全規則第94條第3 項、第93條第1 項第1 款前段之規定
    ，而與有過失，聲請人即臺灣桃園地方檢察署檢察官未認定
    告訴人與有過失，自有未合。
四、審酌被告之過失程度、告訴人與有過失之程度、告訴人之傷
    勢程度、被告於犯後迄今尚未與告訴人達成和解（然應併行
    考量於本院判決前，並未有告訴人上開與有過失之和解前提
    基礎事實）等一切情狀，量處如主文所示之刑，並諭知易科
    罰金之折算標準。
五、據上論斷，應依刑事訴訟法第449 條第1 項前段、第3 項、
    第454 條第2 項，刑法第284 條前段、第62條前段、第41條
    第1 項前段，刑法施行法第1 條之1 第1 項，逕以簡易判決
    處刑如主文。
六、如不服本判決，應於判決送達後20日內向本院提出上訴狀（
    應附繕本）。
中    華    民    國   110    年    2     月    9     日
                    交通法庭法  官  曾雨明
以上正本證明與原本無異。
如不服本判決，應於判決送達後20日內向本院提出上訴狀（應附
繕本）。
                            書記官  劉貞儀
中    華    民    國   110    年    2     月    15    日
附錄本案論罪科刑法條全文：
中華民國刑法第284 條
因過失傷害人者，處1 年以下有期徒刑、拘役或10萬元以下罰金
；致重傷者，處3 年以下有期徒刑、拘役或30萬元以下罰金。
　
附件：
臺灣桃園地方檢察署檢察官聲請簡易判決處刑書
                                    109年度偵字第22769號
    被      告  周士雯  男  35歲（民國00年0月00日生）
                        住新北市○○區○○路00巷0弄0號5
                          樓
                        國民身分證統一編號：Z000000000號
上列被告因過失傷害案件，業經偵查終結，認為宜以簡易判決處
刑，茲將犯罪事實及證據並所犯法條分敘如下：
        犯罪事實
一、周士雯於民國109 年3 月9 日上午8 時35分許，駕駛車牌號
    碼0000－00號自用小客車，自桃園市○○區○○○路0 段
    000 號前欲起駛往大園市區方向時，本應注意起駛前應讓行
    進中之車輛優先通行，且依當時天候晴、日間有自然光線、
    路面鋪裝柏油而乾燥無缺陷、道路無障礙物及視距良好等情
    狀，亦無不能注意之情事，仍疏未注意而貿然起駛，適有徐
    雅和騎乘車牌號碼000 －000 號普通重型機車沿中正東路3
    段往大園市區方向直行駛至，因而兩車發生碰撞，致徐雅和
    受有雙手部擦傷、右側手肘擦傷、左側膝部擦傷等傷害。周
    士雯則於肇事後警方到場處理時，報明其為肇事者，說明事
    發經過，並自首接受調查。
二、案經徐雅和訴由桃園市政府警察局大園分局報告偵辦。
        證據並所犯法條
一、證據清單：
  ㈠被告周士雯之自白。
  ㈡告訴人徐雅和之指訴。
  ㈢天成醫療社團法人天晟醫院診斷證明書1紙。
  ㈣道路交通事故現場圖、道路交通事故調查報告表(一)及(二)
    各1份。
  ㈤現場照片16張及監視錄影畫面翻拍照片7張。
二、按行車前應注意之事項，依下列規定：起駛前應顯示方向
    燈，注意前後左右有無障礙或車輛行人，並應讓行進中之車
    輛行人優先通行，道路交通安全規則第89條第1 項第7 款訂
    有明文。是被告在事發地點欲起駛進入中山東路3 段時，本
    應注意禮讓行進中之車輛先行，依該時情狀並無不能注意之
    情事，然未注意而貿然起駛，致與告訴人之機車發生碰撞，
    告訴人因此受有上揭傷害，被告顯有過失，且其過失行為與
    告訴人之受傷結果間，具有相當因果關係，被告犯嫌應堪認
    定。是核被告所為，係犯刑法第284 條前段過失傷害罪嫌。
    又被告於肇事後，犯罪偵查機關未發覺前，即主動向到場處
    理之警員自承其為肇事者，並願接受裁判，有桃園市政府警
    察局大園分局大園交通分隊道路交通事故肇事人自首情形紀
    錄表1 紙在卷可憑，請依刑法第62條前段之規定減輕其刑。
三、依刑事訴訟法第451條第1項聲請逕以簡易判決處刑。
    此  致
臺灣桃園地方法院
中    華    民    國   109    年    8    月    24   日
                              檢察官      王以文
本件正本證明與原本無異
中    華    民    國   109    年    8    月    27   日
                              書記官      蔡欣潔
附記事項：
本件係依刑事訴訟法簡易程序辦理，法院簡易庭得不傳喚被告、
輔佐人、告訴人、告發人等出庭即以簡易判決處刑；被告、被害
人、告訴人等對告訴乃論案件如已達成民事和解而要撤回告訴或
對非告訴乃論案件認有受傳喚到庭陳述意見之必要時，請即另以
書狀向簡易法庭陳述或請求傳訊。
參考法條：
中華民國刑法第284條
因過失傷害人者，處1 年以下有期徒刑、拘役或10萬元以下罰金
；致重傷者，處3 年以下有期徒刑、拘役或30萬元以下罰金。